【裁判字號】    99,審易,67
【裁判日期】    990316
【裁判案由】    竊盜
【裁判全文】
臺灣新竹地方法院刑事判決              99年度審易字第67號
公  訴  人  臺灣新竹地方法院檢察署檢察官
被      告  甲○○
上列被告因竊盜案件，經檢察官提起公訴（98年度偵字第8598號
），本院改依簡式審判程序，並判決如下：
    主  文
甲○○犯竊盜罪，累犯，處有期徒刑參月；又犯踰越門扇、牆垣
竊盜罪，累犯，處有期徒刑柒月。應執行有期徒刑捌月。
    事  實
一、甲○○前於民國93年間，因違反職役職責案件，經國防部高
    等軍事法院高雄分院以93年度高審字第264 號判決判處有期
    徒刑2 年確定；復於同年間，因違反職役職責案件，經國防
    部中部地方軍事法院以93年度台審字第295 號判決判處有期
    徒刑8 月確定，前揭案件經接續執行，於96年3月9日縮短刑
    期執行完畢出監。
二、詎其猶不知悔改，仍基於意圖為自己不法所有之竊盜犯意，
    於98年5 月底某日下午4、5時許，利用其在址設新竹縣竹北
    市○○路115 號之金鑫專業汽車美容（下稱洗車場）擔任洗
    車員工之機會，趁洗車場老闆娘乙○○不注意之際，至該址
    二樓倉庫內，徒手竊取LED 燈條3 條，得手後，裝置在自己
    所有之車牌號碼KA-0201 號自小客車上使用。
三、詎其猶不知悔改，復基於意圖為自己不法所有之竊盜犯意，
    於98年6月9日（原起訴書誤載為6月8日，業經公訴檢察官於
    本院進行簡式審判程序時當庭更正）凌晨1至2時許，騎乘機
    車前往上開於夜間無人居住看守之洗車場，自該洗車場旁鐵
    門攀爬踰越進入洗車場旁洗車區後，利用洗車場內之垃圾桶
    墊高高度，自洗車場後面之貨櫃屋攀爬進入洗車場內之二樓
    辦公室，再轉向一樓辦公室內，徒手竊取放置文件櫃抽屜內
    乙○○所有之ACER牌筆記型電腦及CANON 牌數位相機各1 台
    ，得手後，供己使用。嗣於同日上午8 時許，乙○○至洗車
    場發現遭竊後，隨即報警處理，始查獲上情。
四、案經新竹縣政府警察局竹北分局報告臺灣新竹地方法院檢察
    署檢察官偵查起訴。
    理  由
一、認定犯罪事實所憑之證據及理由：
（一）被告甲○○於警詢、檢察事務官詢問時及本院準備程序、
      簡式審判程序訊問時，均坦白承認。
（二）證人即被害人乙○○於警詢、檢察事務官詢問時指述遭竊
      之情節。
（三）證人李志偉於警詢時之證述：證明其在被告甲○○之住處
      房間內發現被害人乙○○遭竊之筆記型電腦、數位相機之
      事實。
（四）新竹縣政府警察局竹北分局三民派出所受理各類案件紀錄
      表、受理刑事案件報案三聯單各1 件、被害人乙○○立具
      之贓物認領保管單1紙，足資佐證。
      綜上事證，堪認被告自白應與事實相符，可以採信。本件
      事證已臻明確，被告上開竊盜犯行，均堪予認定，應依法
      予以論罪科刑。
二、論罪科刑之理由：
（一）核被告甲○○就事實欄二、所為，係犯刑法第320條第1項
      之竊盜罪；就事實欄三、所為，係犯刑法第321條第1項第
      2款之踰越門扇、牆垣竊盜罪。
（二）被告所犯上開1次普通竊盜犯行、1次加重竊盜犯行，犯意
      各別、行為互殊，應予分論併罰。
（三）被告有事實欄一、所載之前案紀錄，於96年3月9日縮短刑
      期執行完畢出監，有臺灣新竹地方法院檢察署刑案資料查
      註紀錄表及臺灣高等法院被告前案紀錄表各1 份在卷可供
      參考，被告於受有期徒刑之執行完畢後，5 年以內故意再
      犯有期徒刑以上之上開2 罪，均為累犯，均應依刑法第47
      條第1項之規定，加重其刑。
（四）爰審酌被告前於98年間，即曾因竊盜案件，經臺灣新竹地
      方法院檢察署檢察官以98年度偵字第3636號為緩起訴處分
      確定（現仍於緩起訴期間內），此有臺灣高等法院被告前
      案紀錄表1 份在卷可參，竟仍不知悔改，正值青年，猶不
      思勤奮努力獲取報酬以供己購買所欲之物，反任意竊取他
      人財物供己使用，顯不尊重他人之財產法益，所為殊值譴
      責，惟念其犯罪後於迭次訊問中均坦承犯行，態度良好，
      暨其犯罪之動機、目的、手段、所竊取之筆記型電腦及數
      位相機均已發還予被害人，損害業已降低，且已與被害人
      達成和解，賠償被害人所受之損害，及其國中畢業之智識
      程度、生活狀況等一切情狀，分別量處如主文所示之刑，
      並定其應執行之刑。
三、適用法律：
（一）刑事訴訟法第284條之1、第299條第1項前段。
（二）刑法第320條第1項、第321條第1項第2款、第47條第1項、
      第51條第5款。
（三）刑法施行法第1條之1。
本案經檢察官黃英彥到庭執行職務。
中    華    民    國    99    年    3     月    16    日
                      刑事第九庭  法  官   魏瑞紅
以上正本證明與原本無異。
如不服本判決應於收受本判決後10日內向本院提出上訴書狀，上
訴書狀應敘述具體理由。上訴書狀未敘述上訴理由者，應於上訴
期間屆滿後20日內補提理由書狀於本院( 均須按他造當事人之人
數附繕本 )「切勿逕送上級法院」。
                                  書記官   劉雅文
中    華    民    國    99    年    3     月    16    日
附錄論罪科刑法條：
中華民國刑法第320條第1項：
意圖為自己或第三人不法之所有，而竊取他人之動產者，為竊盜
罪，處5 年以下有期徒刑、拘役或500 元以下罰金。
中華民國刑法第321條第1項第2款：
犯竊盜罪而有左列情形之一者，處6月以上、5年以下有期徒刑：
二、毀越門扇、牆垣或其他安全設備而犯之者。

司法院資訊處製作；財團法人民間司法改革基金會備份。
